臺灣宜蘭地方法院刑事判決　　　　　　　100年度易字第123號
公　訴　人　臺灣宜蘭地方法院檢察署檢察官
被　　　告　黃楙森
上列被告因違反槍砲彈藥刀械管制條例案件，經檢察官提起公訴
（99年度偵字第4267號），本院判決如下：
    主  文
黃楙森犯非法持有刀械罪，處有期徒刑參月，如易科罰金，以新
臺幣壹仟元折算壹日。扣案武士刀壹把沒收。
    犯 罪 事 實
一、黃楙森明知武士刀為槍砲彈藥刀械管制條例所列之違禁物，
    未經主管機關許可，不得無故持有。竟於自99年7、8月間某
    日起，將武士刀1把置放在其位於宜蘭縣壯圍鄉○○路○段32
    6巷10號之居所，而未經許可持有之。嗣於99年9月30日上午
    ，為警在上開居所查獲，並扣得武士刀1把。
二、案經宜蘭縣政府警察局礁溪分局報告臺灣宜蘭地方法院檢察
    署檢察官偵查起訴。
    理  由
一、按被告以外之人於審判外之陳述，雖不符刑事訴訟法第159
    條之1至第159條之4之規定，而經當事人於審判程序同意作
    為證據，法院審酌該言詞陳述或書面陳述作成時之情況，認
    為適當者，亦得為證據，刑事訴訟法第159條之5第1項定有
    明文。經查，下列所引被告黃楙森以外之人於審判外之言詞
    及書面陳述，雖屬傳聞證據，但檢察官及被告於本院審判期
    日中，均同意此部分之證據有證據能力，本院審酌上開證據
    資料製作時之情況，尚無違法不當及證明力明顯過低之瑕疵
    ，亦認為以之作為證據應屬適當，依前開刑事訴訟法第159
    條之5規定，認前揭證據資料均有證據能力。
二、訊據被告對於警方於其居所查獲扣案武士刀之事實，坦承不
    諱，惟否認非法持有之犯行，辯稱：上開居所是伊跟伊哥哥
    黃正雄使用，武士刀則是黃正雄的朋友交給黃正雄的，伊只
    是在黃正雄被通緝期間，將武士刀外殼擦油漆，擦亮一點，
    武士刀不是伊的云云。
三、經查：警方於被告位於宜蘭縣壯圍鄉○○路○段228巷10號之
    居所，查獲扣案武士刀1把之事實，業據證人即查獲員警楊
    錫光結證明確，並有搜索票、搜索扣押筆錄、扣押物品目錄
    表、證人楊錫光繪製之現場位置圖存卷，及武士刀1把扣案
    可佐，且為被告所是認，足資認定。又扣案之武士刀1把，
    經宜蘭縣政府警察局鑑定結果，認該刀械刀柄長約24公分，
    刀刃長約70公分，刀刃呈單刀開鋒狀態，屬槍砲彈藥刀械管
    制條例公告管制之刀械，有該局99年10月11日警保民字第09
    91026431號函1紙在卷可稽。被告雖執前詞置辯，然查，本
    案警方在宜蘭縣壯圍鄉○○路○段228巷10號1樓由餐廳改成
    倉庫之位置，查獲武士刀1把之事實，已據證人即查獲員警
    楊錫光與被告一致陳述在卷，而被告於本院審理中亦迭自承
    ：上開武士刀所放置之倉庫，是伊從事油漆工作、放置油漆
    使用的地方等語無訛。又依被告所述，其兄黃正雄於99年7
    、8月間即遭通緝，在通緝期間黃正雄將武士刀交給伊油漆
    ，武士刀則是放在上開倉庫等情（見本院卷第19、35頁），
    則被告自99年7、8月間某日起至警方於99年9月30日查獲武
    士刀之期間，確有在上開居所倉庫持有該刀械之事實，足資
    認定。至被告雖舉證人游東龍為證，然據該證人於本院審理
    中結證：伊是在98年9月或10月間，曾到過被告上開居所1次
    ，幫被告油漆1樓放油漆的儲藏室牆壁，伊有看到被告哥哥
    的朋友將武士刀拿來玩，伊只到過被告住處這1次等語（見
    本院卷第32、34頁），證人所證述看見被告哥哥的朋友拿武
    士刀之時間，為98年9月或10月間，核與被告是否於99年間
    持有上開刀械無關，該證人之證詞自不足為被告有利之證據
    。綜上所述，本件事證已臻明確，被告否認犯行所為辯解不
    足採信，其犯行洵堪認定，應依法論科。
四、核被告所為，係違反槍砲彈藥刀械管制條例第14條第3項之
    非法持有刀械罪。爰審酌被告無故持有武士刀1把，對社會
    治安造成潛在危險；惟考量其並未持該武士刀為犯罪行為，
    未生具體危害；暨被告之素行、犯後態度，及檢察官之求刑
    等一切情狀，量處如主文所示之刑，並諭知易科罰金之折算
    標準。扣案之武士刀1把，係槍砲彈藥刀械管制條例所列之
    管制刀械，屬違禁物，爰依刑法第38條第1項第1款規定宣告
    沒收之。
據上論斷，應依刑事訴訟法第第299條第1項前段，槍砲彈藥刀械
管制條例第14條第3項，刑法第11條前段、第41條第1項前段、第
38條第1項第1款，判決如主文。
本案經檢察官張立言到庭執行職務
中    華    民    國   100    年    4     月    29    日
                  刑事第四庭  法  官  鄧晴馨
上正本證明與原本無異。
如不服本判決，應於收受送達後10日內向本院提出上訴狀（應附
繕本）。其未敘述上訴理由，應於上訴期間屆滿後20日內補提理
由書狀於本院，上訴於臺灣高等法院。
                              書記官  林怡君
中    華    民    國   100    年    5     月    2     日
本案論罪科刑主要法條：
槍砲彈藥刀械管制條例第14條第3項
未經許可，持有或意圖販賣而陳列刀械者，處 1 年以下有期徒
刑、拘役或新台幣 50 萬元以下罰金。